ext/spell/lv_LV.aff
# Latviešu valodas affix fails lietošanai ar OpenOffice v.v. 1.1.x un 2.x.x
# Latvian affix table for OpenOffice v.v. 1.1.x and 2.x.x
#
# Copyright (C) 2002-2007 Janis Eisaks, jancs@dv.lv
#
# Version info: 0.7.3
# Izmainīta pieeja darbības vārdu locīšanai - no dalītas pa konjugācijām 
# uz dalītām pa laikiem un tipiem (tag, pak, nak, izt formas, ciesh k, divd.)
#
# This library is free software; you can redistribute it and/or
# modify it under the terms of the GNU Lesser General Public
# License as published by the Free Software Foundation; either
# version 2.1 of the License, or (at your option) any later version.
#
# This library is distributed in the hope that it will be useful,
# but WITHOUT ANY WARRANTY; without even the implied warranty of
# MERCHANTABILITY or FITNESS FOR A PARTICULAR PURPOSE. See the GNU
# Lesser General Public License for more details.
#
# You should have received a copy of the GNU Lesser General Public
# License along with this library; if not, write to the Free Software
# Foundation, Inc., 59 Temple Place, Suite 330, Boston, MA 02111-1307 USA
# 
# Faila radīšanai izmantotā literatūra  
#  1. B.Ceplīte, L.Ceplītis
#     Latviešu valodas praktiskā gramatika
#
# Pateicos Dr. Andrejam Spektoram un LU Mākslīgā Intelekta laboratorijai
# par iespēju izmantot apkopoto vārdu krājumu; Edvīnam Malnačam, 
# Egonam Spalānam, Valdemāram Rozenbergam, kā arī citiem brīvprātīgajiem 
# par nesavtīgu atbalstu projekta realizācijā
#
# Īpaša pateicība Valsts sociālās apdrošināšanas aģentūrai 
# (http://www.vsaa.gov.lv) par vēlēšanos un varēšanu materiāli 
# atbalstīt darbu pie vārdnīcas pilnveidošanas.
#
# Faila formāts: myspell
#
# Here's a part of flags used, in case you want to add new ones.
#
#        !@#$%^&*()_+-=1234567890ABCDEFGHIJKLMNOPQRSTUVWXYZ 
# Used:  --------------------------+++-++++++-+++++++++++++
#                                abcdefghijklmnopqrstuvwxyz
# Used:                          --++++++------+++++++---++
#

SET ISO8859-13
TRY ianseātumpojšrkdīzlēvbgcķūņļčžfģhASMVLDIKERBGJZTNPHUOFCĀĶŽĒĢŠĪŪČŅĻ

PFX + Y 1
PFX +  0  ne .

SFX B Y 21
SFX B   t     šu     [^sz]t
SFX B   t     si     [^sz]t
SFX B   t     s      [^sz]t
SFX B   t     sim    [^sz]t
SFX B   t     siet   [^sz]t
SFX B   t     sit    [^sz]t
SFX B   t     šot    [^sz]t     #atst izt.v.nak
SFX B   st    tīšu   [s]t
SFX B   st    tīsi   [s]t
SFX B   st    tīs    [s]t
SFX B   st    tīsim  [s]t
SFX B   st    tīsiet [s]t
SFX B   st    tīsit  [s]t
SFX B   st    tīšot  [s]t     #atst izt.v.nak
SFX B   t     īšu     [z]t
SFX B   t     īsi     [z]t
SFX B   t     īs      [z]t
SFX B   t     īsim    [z]t
SFX B   t     īsiet   [z]t
SFX B   t     īsit    [z]t
SFX B   t     īšot    [z]t     #atst izt.v.nak

SFX F Y 7
SFX F   t     īšu     [s]t
SFX F   t     īsi     [s]t
SFX F   t     īs      [s]t
SFX F   t     īsim    [s]t
SFX F   t     īsiet   [s]t
SFX F   t     īsit    [s]t
SFX F   t     īšot    [s]t     #atst izt.v.nak

SFX E Y 37
SFX E   st    dīšu     [s]t
SFX E   st    dīsi     [s]t
SFX E   st    dīs      [s]t
SFX E   st    dīsim    [s]t
SFX E   st    dīsiet   [s]t
SFX E   st    dīsit    [s]t
SFX E   st    dīšot    [s]t    #atst izt.v.nak
SFX E   st    du       [s]t     #pagātne
SFX E   st    di       [s]t
SFX E   st    da       [s]t
SFX E   st    dām      [s]t
SFX E   st    dāt      [s]t
SFX E   st   dis      [s]t
SFX E   st   duša     [s]t
SFX E   st   dušam    [s]t
SFX E   st   dušu     [s]t
SFX E   st   dušā     [s]t
SFX E   st   dusi     [s]t
SFX E   st   dušas    [s]t
SFX E   st   dušai    [s]t
SFX E   st   duši     [s]t
SFX E   st   dušiem   [s]t
SFX E   st   dušus    [s]t
SFX E   st   dušos    [s]t
SFX E   st   dušām    [s]t
SFX E   st   dušās    [s]t
SFX E   st   dušais   [s]t
SFX E   st   dušajam  [s]t
SFX E   st   dušo     [s]t
SFX E   st   dušajā   [s]t
SFX E   st   dusī     [s]t
SFX E   st   dušajai  [s]t
SFX E   st   dušie    [s]t
SFX E   st   dušajiem [s]t
SFX E   st   dušajos  [s]t
SFX E   st   dušajām  [s]t
SFX E   st   dušajās  [s]t

SFX 4 Y 15
SFX 4   t     u       [^īū]t
SFX 4   t     i       [^īū]t
SFX 4   t     a       [^īū]t
SFX 4   t     ām      [^īū]t
SFX 4   t     āt      [^īū]t
SFX 4   īt    inu     [ī]t
SFX 4   īt    ini     [ī]t
SFX 4   īt    ina     [ī]t
SFX 4   īt    inām    [ī]t
SFX 4   īt    ināt    [ī]t
SFX 4   ūt    uvu     [ū]t
SFX 4   ūt    uvi     [ū]t
SFX 4   ūt    uva     [ū]t
SFX 4   ūt    uvām    [ū]t
SFX 4   ūt    uvāt    [ū]t

SFX 5 Y 65
SFX 5   gt    dzu     [g]t
SFX 5   gt    dzi     [g]t
SFX 5   gt    dza     [g]t
SFX 5   gt    dzām    [g]t
SFX 5   gt    dzāt    [g]t
SFX 5   kt    cu      [k]t
SFX 5   kt    ci      [k]t
SFX 5   kt    ca      [k]t
SFX 5   kt    cām     [k]t
SFX 5   kt    cāt     [k]t
SFX 5   st    ju      [s]t
SFX 5   st    ji      [s]t
SFX 5   st    ja      [s]t
SFX 5   st    jām     [s]t
SFX 5   st    jāt     [s]t
SFX 5   aut   āvu     [a]ut
SFX 5   aut   āvi     [a]ut
SFX 5   aut   āva     [a]ut
SFX 5   aut   āvām    [a]ut
SFX 5   aut   āvāt    [a]ut
SFX 5   t     u       [^eiu]lt
SFX 5   t     i       [^eiu]lt
SFX 5   t     a       [^eiu]lt
SFX 5   t     ām      [^eiu]lt
SFX 5   t     āt      [^eiu]lt
SFX 5   elt   ēlu     [e]lt
SFX 5   elt   ēli     [e]lt
SFX 5   elt   ēla     [e]lt
SFX 5   elt   ēlām    [e]lt
SFX 5   elt   ēlāt    [e]lt
SFX 5   ilt   īlu     [i]lt
SFX 5   ilt   īli     [i]lt
SFX 5   ilt   īla     [i]lt
SFX 5   ilt   īlām    [i]lt
SFX 5   ilt   īlāt    [i]lt
SFX 5   ult   ūlu     [u]lt
SFX 5   ult   ūli     [u]lt
SFX 5   ult   ūla     [u]lt
SFX 5   ult   ūlām    [u]lt
SFX 5   ult   ūlāt    [u]lt
SFX 5   t     u       [^aeiu]rt
SFX 5   t     i       [^aeiu]rt
SFX 5   t     a       [^aeiu]rt
SFX 5   t     ām      [^aeiu]rt
SFX 5   t     āt      [^aeiu]rt
SFX 5   art   āru     [a]rt
SFX 5   art   āri     [a]rt
SFX 5   art   āra     [a]rt
SFX 5   art   ārām    [a]rt
SFX 5   art   ārāt    [a]rt
SFX 5   ert   ēru     [e]rt
SFX 5   ert   ēri     [e]rt
SFX 5   ert   ēra     [e]rt
SFX 5   ert   ērām    [e]rt
SFX 5   ert   ērāt    [e]rt
SFX 5   irt   īru     [i]rt
SFX 5   irt   īri     [i]rt
SFX 5   irt   īra     [i]rt
SFX 5   irt   īrām    [i]rt
SFX 5   irt   īrāt    [i]rt
SFX 5   urt   ūru     [u]rt
SFX 5   urt   ūri     [u]rt
SFX 5   urt   ūra     [u]rt
SFX 5   urt   ūrām    [u]rt
SFX 5   urt   ūrāt    [u]rt

SFX 1 Y 5
SFX 1   t     ju      [āēīoū]t
SFX 1   t     ji      [āēīoū]t
SFX 1   t     ja      [āēīoū]t
SFX 1   t     jām     [āēīoū]t
SFX 1   t     jāt     [āēīoū]t

SFX H Y 6
SFX H   t   ju    [āēīoū]t
SFX H   t   0     [āēīoū]t
SFX H   t   jam   [āēīoū]t
SFX H   t   jat   [āēīoū]t
SFX H   t   jiet  [āēīoū]t
SFX H   t   jot   [āēīoū]t

SFX G Y 5
SFX G   t   jas     [āēīoū]t    # IIk refl. tagadne
SFX G   t   jamies  [āēīoū]t
SFX G   t   jaties  [āēīoū]t    # beigas tagadnei
SFX G   t   jieties [āēīoū]t    # IIk refl. pavēle
SFX G   t   joties  [āēīoū]t    # IIk refl. atst.izt.v.tag.

SFX C Y 20
SFX C  āt  u       [^j][ā]t     #tag, Ip
SFX C  āt  i       [^j][ā]t     #tag, Ip
SFX C  āt  a       [^j][ā]t     #tag, Ip
SFX C  āt  ām      [^j][ā]t     #tag, Ip
SFX C  āt  ot      [^j][ā]t     #atst.izst.v.tag
SFX C  āt  iet     [^j][ā]t     #pavēle
SFX C  ēt  u        [ē]t     #tag, Ip
SFX C  ēt  i        [ē]t     #tag, IIp
SFX C  ēt  0        [ē]t     #tag, IIIp
SFX C  ēt  am       [ē]t     #tag, Ip
SFX C  ēt  at       [ē]t     #tag, IIp
SFX C  ēt  iet      [ē]t     #pavēle
SFX C  ēt  ot       [ē]t     #atst.izst.v.tag
SFX C  īt  u        [ī]t     #tag, Ip
SFX C  īt  i        [ī]t     #tag, IIp
SFX C  īt  a        [ī]t     #tag, IIIp
SFX C  īt  ām       [ī]t     #tag, Ip
SFX C  īt  āt       [ī]t     #tag, IIp
SFX C  īt  iet      [ī]t     #pavēle
SFX C  īt  ot       [ī]t     #atst.izst.v.tag
